【裁判字號】    92,交訴,80
【裁判日期】    920714
【裁判案由】    公共危險等
【裁判全文】
臺灣板橋地方法院刑事判決                          九十二年度交訴字第八０號
    公  訴  人  臺灣板橋地方法院檢察署檢察官
    被      告  丁○○
    選任辯護人  劉竭輝
右列被告因公共危險等案件，經檢察官提起公訴（九十一年度偵字第二一八八０號）
，本院判決如左：
    主  文
丁○○駕駛動力交通工具肇事，致人受傷而逃逸，處有期徒刑柒月。緩刑參年。
被訴過失傷害部分公訴不受理。
    事  實
一、丁○○於民國九十一年九月二十三日中午十二時四十五分許，駕駛車號：Ｌ六－
    一一五八號自用小客車，沿臺北縣三峽鎮○○路往臺北縣土城市方向行駛，行經
    臺北縣三峽鎮○○路二段四十二號前時，明知駕駛車輛由內側車道變換至外側車
    道時，應讓外側車道之直行車先行，並應注意汽車行駛時駕駛人應注意兩車併行
    之安全間隔距離，而依當時天候及道路狀況等因素又無不能注意之情事，竟疏未
    注意外側車道適有由甲○○所騎乘之車號：ＲＺＣ－０二七號輕機車行經該處，
    即貿然將其所駕駛之前開自用小客車切換至外側車道行駛，因而該自用小客車右
    後側不慎擦撞前開甲○○所騎乘之輕機車左側，致甲○○人車倒地滑行，造成甲○○受有腰椎滑脫及背痛等傷害。詎丁○○駕駛前開自用小客車肇事致甲○○受
    傷後，竟未停車查看而罔顧受傷倒地之甲○○，仍駕車繼續行駛而逃離肇事現場
    ，適由駕車行經該處之軍車駕駛乙○○及同車車長丙○○目睹該件車禍發生經過
    ，隨即驅車追逐丁○○所駕駛之前開自用小客車，後於距離前開肇事地點約一公
    里處將丁○○所駕車輛攔下，並告知丁○○先前駕車肇事之事實，惟丁○○仍棄
    之不顧，逕自駕車駛離，嗣經丙○○記下丁○○所駕駛之前開自用小客車車號後
    報警處理，始經警循線查獲上情。
二、案經臺北縣政府警察局三峽分局報請臺灣板橋地方法院檢察署檢察官偵查起訴。
    理  由
壹、有罪部分：
一、訊據被告丁○○固坦承有於前揭時地駕駛上開自用小客車行經臺北縣三峽鎮○○
    路○段四十二號前，惟矢口否認有何肇事逃逸之不法犯行，辯稱：當時伊並未感
    覺到伊所駕車輛有擦撞到被害人甲○○所騎乘之輕機車，事發時有一輛機車自伊
    車右方呼嘯而過，伊不認為伊有駕車撞到被害人，後雖經軍車駕駛乙○○駕車追
    逐並將伊車攔下並告知伊駕車肇事，惟經伊同乙○○檢視伊車後，並未發現擦撞
    痕跡，故伊認係乙○○看錯人，方駕車駛離，伊並未肇事逃逸云云。惟查右揭犯
    罪事實，業據告訴人甲○○於警訊時指訴綦詳，核與證人乙○○於警訊、偵查中
    及證人丙○○於本院審理時到庭所證述之情節均相符合，復有道路交通事故調查
    報告表一份、偵辦交通事故案件「涉嫌人是否自首」調查表一紙、道路交通事故
    補充資料表一紙、指認照片一幀、肇事現場及車輛照片十二幀及診斷證明書一紙
    附卷可稽。次查觀之證人即目睹本件車禍發生經過之軍車駕駛乙○○於偵查中所
    證述：「當時我駕車在丁○○紅色ＴＯＹＯＴＡ後面，丁○○超前面之汽車撞到
    機車。」、「我確定，她是要超一台小客車，撞到機車騎士，肇事後被告還往前
    開，是我去追攔下來的，我是駕駛兵，當時由車長報警」等情（參見偵查卷第三
    十頁反面）及另一現場目擊證人即乙○○同車車長丙○○於本院審理時到庭證稱
    ：「九十一年九月二十三日中午十二時四十五分左右，由乙○○開一台一點七五
    噸軍用小貨車經過三峽介壽路二段四十二號前面時，我們有目睹一件車禍，‧‧
    ‧，我有目睹被告的車子右後側輕微擦撞到告訴人的機車手把，‧‧‧，當時應
    該沒有其他機車從告訴人或是被告車子旁邊呼嘯而過，事發之後，告訴人的車子
    就倒了，被告的車子則是繼續往前開，乙○○問我是否要追被告，我們決定要追
    下被告的車子，‧‧‧，追到被告車子之後，乙○○下車去告訴被告說她已經撞
    到人了，乙○○告訴我說被告說『是阿伯撞到我的，而非我撞到他』，‧‧‧」
    等語（參見本院九十二年六月三十日審判筆錄第三頁、第四頁），衡諸證人乙○○、丙○○二人與被告丁○○間素不相識，並無宿怨，亦無仇隙，應無甘冒自身
    觸犯偽證罪之風險而涉詞誣攀被告之理，是證人右揭證詞應可憑信，堪認被告斯
    時確有駕車肇事致被害人甲○○受傷之情無訛。再查，被告雖辯稱伊不知該件車
    禍發生係由伊造成云云，惟因被告駕車行經本件車禍肇事地點時，於後視鏡中已
    發現被害人任宇乘所騎乘之機車倒地乙節，業據被告自承在卷（參見本院九十二
    年六月九日訊問筆錄第三頁），則被告嗣後於距離本件肇事地點約一公里處經證
    人乙○○駕車追逐攔下並告知肇事等情後，竟一味逃避責任，認該件車禍與其無
    涉，並未返回前開肇事現場對被害人甲○○施予救護或採取其他必要之安全措施
    ，反逕自駕車駛離，足認被告斯時確有肇事逃逸之不法犯行。綜上所述，被告前
    開所辯，顯係事後矯飾卸責之詞，委無足採。本件事證明確，被告犯行洵堪認定
    ，應依法論科。
二、被告丁○○駕駛動力交通工具自用小客車，因過失不慎擦撞被害人甲○○所騎乘
    之輕機車，致被害人任宇乘受傷後，被告逕行駛離逃逸，核其所為，係犯刑法第
    一百八十五條之四之肇事逃逸罪。爰審酌被告犯罪之動機、目的、手段、被害人
    所受傷害程度及事後飾詞狡辯之犯後態度等一切情狀，量處如主文所示之刑，以
    資懲儆。又被告前未曾受有期徒刑以上刑之宣告，有臺灣高等法院被告全國前案
    紀錄表一份在卷可查，其因一時失慮，偶罹刑典，現已與被害人甲○○達成和解
    ，此有協議書一份在卷可按，被告經此偵審程序並科刑之教訓後，當知所警惕，
    信無再犯之虞，本院因認前開所宣告之刑以暫不執行為適當，爰併予宣告緩刑三
    年，以啟自新。
貳、公訴不受理部分：
一、公訴意旨另以：被告丁○○於九十一年九月二十三日中午十二時四十五分許，駕
    駛車號：Ｌ六－一一五八號自用小客車，沿臺北縣三峽鎮○○路往土城市方向行
    駛，行經臺北縣三峽鎮○○路二段四十二號前時，未留意前方之機車並保持安全
    間隔，而貿然行駛，迨見右前方由告訴人甲○○所騎乘之車號：ＲＺＣ－０二七
    號輕機車行經該處，煞車閃避不及，被告所駕駛之前開自用小客車右後側不慎擦
    撞前該機車左側手把與告訴人甲○○左肩，致甲○○人車倒地滑行，造成甲○○
    受有腰椎滑脫及背痛等之傷害，因認被告涉有刑法第二百八十四條第一項前段之
    過失傷害罪嫌云云。
二、按告訴乃論之罪，告訴人於第一審辯論終結前得撤回其告訴；又告訴經撤回者，
    應諭知不受理之判決，刑事訴訟法第二百三十八條第一項、第三百零三條第三款
    分別定有明文。
三、查本件告訴人甲○○告訴被告丁○○過失傷害案件，起訴書認被告丁○○係犯刑
    法第二百八十四條第一項前段之過失傷害罪，依同法第二百八十七條前段之規定
    ，須告訴乃論。茲據告訴人甲○○於本院第一審辯論終結前具狀撤回告訴，有刑
    事撤回告訴狀一紙附卷可稽，揆諸前開說明，被告丁○○此部分過失傷害之犯行
    ，自應諭知不受理之判決。
據上論斷，應依刑事訴訟法第二百九十九條第一項前段、第三百零三條第三款，刑法
第一百八十五條之四、第七十四條第一款，判決如主文。
本案經檢察官蔡顯鑫到庭執行職務。
中      華      民      國    九  十  二    年      七    月    十  四  日
          臺灣板橋地方法院交通法庭
                                      法    官  高  奕  驤
右正本證明與原本無異。
如不服本判決，應於判決送達後十日內向本院提出上訴狀 (應附繕本) ，上訴於
臺灣高等法院。
                                      書 記 官  廖  舜  宜
中      華      民      國    九  十  二    年      七    月    十  四  日
附錄本案論罪科刑法條全文：
刑法第一百八十五條之四：
駕駛動力交通工具肇事，致人死傷而逃逸者，處六月以上五年以下有期徒刑。


司法院資訊處製作；財團法人民間司法改革基金會備份。
